臺灣臺南地方法院刑事判決
111年度原金訴字第6號
公  訴  人  臺灣臺南地方檢察署檢察官
被      告  周迦豪



選任辯護人  吳玉英律師
(法扶律師)    
上列被告因違反洗錢防制法等案件，經檢察官提起公訴（111年
度偵緝字第244、245、246、247、248號、111年度偵字第5723、
6448號）及移送併辦（111年度偵字第10522、11032、15035、21
024號），被告於準備程序就被訴事實為有罪之陳述，經合議庭
裁定由受命法官獨任進行簡式審判程序，判決如下：
    主  文
周迦豪幫助犯洗錢防制法第十四條第一項之洗錢罪，處有期徒刑
參月，併科罰金新臺幣壹萬元，罰金如易服勞役，以新臺幣壹仟
元折算壹日。
    事實及理由
一、周迦豪明知社會上詐騙案件層出不窮，詐欺犯罪者常使用人
    頭帳戶作為取得犯罪所得之用，且預見一般人取得他人金融
    帳戶後，可用以取得詐欺贓款及掩飾犯行不易遭人追查，且
    主觀上認識帳戶可作為收受提領詐欺犯罪所得使用，他人提
    領後會產生遮斷資金流動軌跡以逃避國家追訴處罰之效果。
    其對於提供帳戶雖無使他人持以犯罪之確信，但仍以縱若有
    人持以犯罪，亦不違反其本意之幫助詐欺、幫助洗錢不確定
    故意，於民國110年9月初某日，在高雄市左營區，將其所申
    辦之中國信託商業銀行（以下簡稱中國信託）帳號000-00000
    0000000號帳戶之提款卡（含密碼）及網路銀行帳號與密碼
    ，交付予真實姓名年籍不詳暱稱「小金」之詐騙集團成年成
    員使用，容任他人作為詐欺取財之工具。嗣該詐騙集團所屬
    成員取得上開中國信託帳戶提款卡、密碼及網路銀行帳號與
    密碼資料後，即共同意圖為自己不法之所有，基於詐欺取財
    及洗錢之犯意聯絡，分別於如附表一至四所示之時間，以如
    附表一至四犯罪事實欄所示之方式，詐欺張婉珊、温雅雲、
    卓怡君、鄭莉馨、陳沛妮、吳依苹、邱瓊儀、邱舒蔓、林文
    襄、吳俊幃、鄭寧璘、邵友寧、陳俞妡、陳上元、陳盈孜、
    蘇美羽、王菀檥、陳欽堡、鍾宜蓁、許玫馨、游智仁、陳盈
    伃、張宸愷等人，使其等均因而陷於錯誤，分別於如附表一
    至四所示之時間，匯款（轉帳）如附表一至四所示之金額至
    周迦豪上揭中國信託帳戶內，旋遭詐欺集團之不詳成員提領
    ，因而產生遮斷資金流動軌跡以逃避國家追訴處罰之效果，
    掩飾詐欺犯罪所得。
二、前項犯罪事實，有下列證據足資證明：
  ㈠證人即告訴人張婉珊、温雅雲、鄭莉馨、陳沛妮、吳依苹、
　　邱瓊儀、邱舒蔓、林文襄、吳俊幃、鄭寧璘、邵友寧、陳俞
　　妡、陳上元、陳盈孜、蘇美羽、王菀檥、陳欽堡、鍾宜蓁、
　　許玫馨、游智仁、陳盈伃、張宸愷於警詢中之供述；及證人
　　即被害人卓怡君於警詢中之供述。
　㈡卷附被告中國信託帳戶之客戶基本資料、存款交易明細1份（
    警㈠卷第11至39頁）、告訴人温雅雲網路匯款資料擷圖1張（
    警㈠卷第65頁）、告訴人温雅雲第一銀行屏東分行活期儲蓄
    存款存摺封面影本1紙（警㈠卷第66頁）、告訴人温雅雲與詐
    騙集團不詳成員之LINE通訊軟體對話紀錄擷圖1份（警㈠卷第
    67至97頁）、被害人卓怡君中國信託帳號000-0000****7621
    號帳戶存款交易明細1份（警㈡卷第107至108頁）、被害人卓
    怡君與詐騙集團不詳成員之LINE通訊軟體對話紀錄擷圖1份
    （警㈡卷第109至125頁）、告訴人鄭莉馨臺灣銀行五甲分行
    帳戶存摺存款歷史明細查詢（偵㈢卷第52頁）、告訴人鄭莉
    馨臺灣銀行五甲分行帳戶綜合存款存摺封面及內頁明細影本
    各1紙（偵㈢卷第53至54頁）、告訴人鄭莉馨國泰世華銀行前
    鎮分行帳戶活期儲蓄存款存摺封面及內頁明細影本1份（偵㈢
    卷第56至58頁）、告訴人鄭莉馨台新銀行自動提款機交易明
    細影本2紙（偵㈢卷第59頁、61頁）、鄭莉馨Line對話紀錄（
    偵㈢卷第64至85頁）、告訴人陳沛妮網路銀行轉帳明細擷圖1
    張（偵㈣卷第11頁）、告訴人陳沛妮與詐騙集團不詳成員之L
    INE通訊軟體對話紀錄擷圖1份（偵㈣卷第11至32頁）、告訴
    人吳依苹中國信託銀行自動提款機交易明細影本1紙（警㈢卷
    第34頁）、告訴人吳依苹中國信託銀行臺幣轉帳交易通知結
    果擷圖1張（警㈢卷第43頁）、告訴人吳依苹與詐騙集團不詳
    成員之LINE通訊軟體對話紀錄擷圖1份（警㈢卷第36至41頁）
    、告訴人邱瓊儀與詐騙集團不詳成員之LINE通訊軟體對話紀
    錄擷圖1份（偵卷第19至39頁）、告訴人邱舒蔓網路轉帳資
    料擷圖2張（警㈣卷第58至59頁）、告訴人邱舒蔓與詐騙集團
    不詳成員之LINE通訊軟體對話紀錄擷圖1份（警㈣卷第59至62
    頁）、告訴人林文襄中國信託銀行自動提款機交易明細影本
    1紙（警㈣卷第76頁）、告訴人林文襄中國信託樹林分行帳戶
    存摺封面影本及內頁明細翻拍照片各1張（警㈣卷第79頁背面
    ）、告訴人林文襄與詐騙集團不詳成員之LINE通訊軟體對話
    紀錄擷圖1份（警㈣卷第80頁）、告訴人吳俊幃交易明細查詢
    擷圖3張（警㈣卷第101頁背面、102頁）、告訴人吳俊幃與詐
    騙集團不詳成員之LINE通訊軟體對話紀錄擷圖1份（警㈣卷第
    103頁背面至131頁）、告訴人鄭寧璘與詐騙集團不詳成員之
    LINE通訊軟體對話紀錄擷圖及手機畫面翻拍照片1份（偵卷
    第91至101頁）、告訴人鄭寧璘提出之網路轉帳交易明細手
    機畫面翻拍照片1張（偵卷第103頁）、告訴人邵友寧提出
    與詐騙集團不詳成員之LINE通訊軟體對話紀錄擷圖1份（偵
    卷第117至120頁）、告訴人邵友寧提出之網路轉帳交易明細
    擷圖1份（偵卷第118頁）、告訴人陳俞妡提出與詐騙集團
    不詳成員之LINE通訊軟體對話紀錄擷圖1份（偵卷第149至1
    85頁）、告訴人陳上元提出之網路轉帳交易明細擷圖2張（
    偵卷第197頁）、告訴人陳上元提出與詐騙集團不詳成員之
    LINE通訊軟體對話紀錄擷圖1份（偵卷第199至203頁）、告
    訴人陳盈孜提出之網路轉帳交易明細擷圖1張（偵卷第243
    頁）、告訴人陳盈孜提出與詐騙集團不詳成員之LINE及Tele
    gram通訊軟體對話紀錄擷圖1份（偵卷第237至271頁）、告
    訴人蘇美羽提出與詐騙集團不詳成員之LINE通訊軟體對話紀
    錄擷圖1份（偵卷第289至307頁）、告訴人王菀檥與詐騙集
    團不詳成員之LINE通訊軟體對話紀錄擷圖1份（偵卷第323
    至327頁）、告訴人王菀檥提出之郵政跨行匯款申請書翻拍
    照片1張（偵卷第325頁）、告訴人陳欽堡提出與詐騙集團
    不詳成員之LINE通訊軟體對話紀錄擷圖1份（偵卷第343至3
    49頁）、告訴人陳欽堡提出之網路轉帳交易明細擷圖1張（
    偵卷第349頁）、告訴人鍾宜蓁提出與詐騙集團不詳成員之
    LINE及臉書通訊軟體對話紀錄翻拍照片1份（偵卷第383至3
    89頁）、告訴人鍾宜蓁提出之網路轉帳交易明細翻拍照片1
    張（偵卷第385頁）、告訴人許玫馨提出之萬騰投資股份有
    限公司投資協議契約書及會議紀錄擷圖（偵卷第405頁、40
    7頁）、告訴人許玫馨提出之郵政自動櫃員機交易明細表影
    本1紙（偵卷第411頁）、告訴人許玫馨提出之與詐騙集團
    不詳成員之LINE通訊軟體對話紀錄擷圖1份（偵卷第419至4
    35頁）、告訴人游智仁臺灣銀行帳戶綜合存款存摺封面影本
    及內頁明細影本1份（偵卷第37至39頁）、告訴人游智仁提
    出與詐騙集團不詳成員之LINE通訊軟體對話紀錄擷圖1份（
    偵卷第43至45頁）、告訴人游智仁提出之網路轉帳交易明
    細擷圖1張（偵卷第49頁）、告訴人陳盈伃提出之與詐騙集
    團不詳成員之LINE通訊軟體對話紀錄擷圖1份（警㈤卷第53至
    55頁）、告訴人陳盈伃提出之臺幣活存明細、網路立即轉帳
    交易成功明細之擷圖（警㈤卷第58頁、60頁）、告訴人張宸
    愷提出之與詐騙集團不詳成員之LINE、Telegram通訊軟體與
    網頁聊天室對話紀錄擷圖1份（警㈥卷第20至38頁）、告訴人
    張宸愷提出之網路轉帳交易明細擷圖4張（警㈥卷第36背面、
    37頁）附卷可以佐證。
  ㈢被告周迦豪於警詢、偵查中之供述及於本院審理中之自白。
三、論罪科刑
　㈠按刑法第30條之幫助犯，係以行為人主觀上有幫助故意，客
    觀上有幫助行為，即對於犯罪與正犯有共同認識, 而以幫助
    意思，對於正犯資以助力，但未參與實行犯罪之行為者而言
    。幫助犯之故意，除需有認識其行為足以幫助他人實現故意
    不法構成要件之「幫助故意」外，尚需具備幫助他人實現該
    特定不法構成要件之「幫助既遂故意」，惟行為人只要概略
    認識該特定犯罪之不法內涵即可，無庸完全瞭解正犯行為之
    細節或具體內容。此即學理上所謂幫助犯之「雙重故意」。
    金融帳戶乃個人理財工具，依我國申設帳戶現實狀況，申設
　　金融帳戶並無任何特殊限制，且可於不同之金融機構申請多
　　數帳戶使用，是依一般人之社會通念，若見他人不以自己名
　　義申請帳戶，反而收購或借用別人之金融帳戶以供使用，並
　　要求提供提款卡及告知密碼，則金融帳戶提供者主觀上如認
　　識該帳戶可能作為收受、提領特定犯罪所得使用，他人提領
　　後會產生遮斷資金流動軌跡以逃避國家追訴、處罰之效果，
　　仍基於幫助之犯意而提供該帳戶之提款卡及密碼，則應論以
    幫助犯一般洗錢罪（最高法院108年度台上大字第3101號刑
    事裁定參照）。
  ㈡核被告所為，係犯刑法第30條第1項、第339條第1項詐欺取
　　財罪之幫助犯，及刑法第30條第1項、洗錢防制法第14條第1
     項一般洗錢罪之幫助犯。
　㈢被告以一交付上開帳戶提款卡及密碼行為，提供助力供詐騙
    集團成員作為詐欺如附表一至四所示告訴人、被害人及作為
    詐欺取財與一般洗錢犯行之用，均為想像競合犯，應從一重
    之刑法第30條第1項、洗錢防制法第14條第1項一般洗錢罪之
    幫助犯論處。
　㈣被告係幫助犯一般洗錢罪，而未實際參與一般洗錢罪，所犯
    情節亦較正犯輕微，爰依刑法第30條第2項之規定，按正犯
    之刑減輕之。
　㈤被告犯洗錢防制法第14條第1項之罪，在審判中自白，爰依洗
    錢防制法第16條第2項規定減輕其刑，並依刑法第70條規定
    遞減輕其刑。
　㈥爰審酌被告之品行；明知現今社會詐欺犯罪層出不窮，仍提
    供其帳戶提款卡、密碼幫助他人作為不法目的使用，助長詐
    欺之風，並因此增加被害人事後向幕後詐欺集團成員追償及
    刑事犯罪偵查之困難；事後尚未與被害人成立民事和解或調
    解，賠償被害人損害；並審酌本件被害人人數、幫助詐騙金
    額、所交付帳戶（提款卡）為1個等犯罪情節、手段、所生
    損害，兼衡被告犯罪後態度及其於本院自陳其教育程度為高
    中肄業，入監前從事搭設鷹架的工作，家中經濟狀況勉持，
    同居女友目前懷孕三個月，須撫養父親等智識程度、家庭生
    活狀況等一切情狀，量處如主文所示之刑及併科罰金，併諭
    知罰金易服勞役之折算標準。
四、據上論斷，應依刑事訴訟法第273條之1、第299條第1項前段
    、第310條之2、第454條，洗錢防制法第14條第1項、第16條
    第2項，刑法第11條前段、第30條、第339條第1項、第55條
    、第42條第3項前段，刑法施行法第1條之1，判決如主文。
五、如不服本件判決，得自收受送達之日起20日內，向本院提出
    上訴狀，上訴於臺灣高等法院臺南分院。　　
本案經檢察官蔡佩容提起公訴及檢察官許嘉龍、郭文俐、董和平
移送併案審理；檢察官吳惠娟、蘇聖涵到庭執行職務。
中　　華　　民　　國　　111 　年　　12　　月　　13　　日
                    刑事第三庭法　官  鄭文祺
以上正本證明與原本無異。
如不服本判決應於收受本判決後20日內向本院提出上訴書狀，並
應敘述具體理由。其未敘述上訴理由者，應於上訴期間屆滿後20
日內向本院補提理由書狀（均須按他造當事人之人數附繕本）「
切勿逕送上級法院」。
　　　　　　　　　　　　　　　書記官　李慈容　　　　　
中　　華　　民　　國　　111 　年　　12　　月　　14　　日
附表一：
編號 告訴人 ／被害人 犯罪事實 匯款／轉帳時間 金額（ 新台幣） 1 告訴人張婉珊 自110年8月28日起以投資為名向張婉珊佯稱加入WINGFUTURES網站操作價差指數賺取差價，保證獲利云云，致張婉珊陷於錯誤，依指示操作網路銀行轉帳。 110年9月10日15時20分許 25,000元    110年9月11日15時12分許 32,000元 2 告訴人温雅雲 自110年8月28日起以投資為名向温雅雲佯稱加入Capital Origin網站平台操作獲利，並稱溫雅雲欲提領獲利須先支付30％金額云云，致温雅雲陷於錯誤，依指示操作網路銀行轉帳。 110年9月10日12時44分許 25,000元 3 被害人卓怡君 自110年8月30日起以投資為名向卓怡君佯稱加入NADEX網站，藉由投資獲利云云，致卓怡君陷於錯誤，依指示操作網路銀行轉帳。 110年9月11日13時24分許 50,000元  4 告訴人鄭莉馨 自110年9月1日起向鄭莉馨佯稱係投資顧問，可教導投資，致鄭莉馨陷於錯誤，依指示操作自動櫃員機轉帳。 110年9月11日13時8分許 24,000元    110年9月11日13時14分許 22,000元  5 告訴人陳沛妮 自稱「永陞投資」、「子俊-Roger」與告訴人陳沛妮聯繫，對其佯稱：加入晉泓Game Club娛樂城平臺，進行博弈闖關活動，可贏得彩金云云，致其陷於錯誤，依指示操作網路銀行轉帳。 110年9月10日13時42分許 30,000元  6 告訴人吳依苹 自110年9月2日起以投資為名向吳依苹佯稱加入ghuard客服群組，藉由投資獲利云云，致吳依苹陷於錯誤，依指示操作自動櫃員機轉帳。 110年9月8日18時49分許 30,000元    110年9月9日13時39分許 20,000元  7 告訴人 邱瓊儀 自110年8月26日起，以LINE與被向邱瓊儀聯絡，佯稱可藉由投資虛擬貨幣獲利云云，致邱瓊儀陷於錯誤，依指示操作網路銀行轉帳。 110年9月11日14時3分許 50,000元    110年9月11日14時4分許 40,000元  8  告訴人邱舒蔓 詐騙集團成員自110年9月8日起，以LINE與邱舒蔓聯繫，佯稱加入AMGOFX客服，藉由投資獲利云云，致邱舒蔓陷於錯誤，依指示操作網路銀行轉帳。 110年9月10日14時5分許 100,000元    110年9月10日14時6分許 50,000元  9 告訴人 林文襄 詐騙集團成員自110年8月17日起，以LINE與林文襄聯繫，佯稱加入Millinium網站，藉由投資獲利云云，致林文襄陷於錯誤，依指示操作自動櫃員機轉帳。 110年9月9日18時58分許 29,000元 10  告訴人 吳俊幃 詐騙集團成員自110年8月中旬起，以LINE與吳俊幃聯繫，佯稱加入寰宇投資網站，藉由投資獲利云云，致吳俊幃陷於錯誤，依指示操作網路銀行轉帳。 110年9月9日13時17分許 150,000元    110年9月9日13時18分許 150,000元    110年9月9日13時19分許 50,000元 

附表二：
編號 告訴人 ／被害人 犯罪事實 匯款/轉帳時間 金額（新台幣） 1 告訴人鄭寧璘 詐騙集團於110年9月上旬某日，以暱稱「ruru副總」透過LINE通訊方式與告訴人鄭寧璘結識，並介紹加入「Nadex」投資網站，致其陷於錯誤，依「ruru副總」之指示轉帳。 110年9月10日20時31分許 30,000元 2 告訴人邵友寧 詐騙集團於110年9月5日，以暱稱「陳俊豪」透過「591租屋網」與告訴人邵友寧聯繫，並佯稱有房屋欲出租，惟須先繳納租金，致其陷於錯誤，依「陳俊豪」之指示轉帳。 110年9月8日18時50分許 25,000元 3 告訴人陳俞妡 詐騙集團於110年8月31日，以暱稱「邱煜璋」透過LINE通訊方式與告訴人陳俞妡結識，並介紹加入「Millinium」虛擬貨幣投資平台，致其陷於錯誤，依「邱煜璋」之指示轉帳。 110年9月6日19時31分許 10,000元    110年9月10日14 時9分許 57,000元 4 告訴人陳上元 詐騙集團於110年9月2日，以暱稱「楊沁琳」透過社群軟體推特與告訴人陳上元結識，並介紹加入「ICO」虛擬貨幣投資平台，致其陷於錯誤，依佯稱客服人員之指示轉帳。 110年9月6日21時1分許 42,000元 5 告訴人陳盈孜 詐騙集團於110年9月4日，以暱稱「張承哲」、「Zhi Wei」先後透過LINE通訊方式與告訴人陳盈孜結識，並介紹加入「Millinium」虛擬貨幣投資平台，致其陷於錯誤，依「Zhi Wei」之指示轉帳。 110年9月11日14時16分許 5,000元 6 告訴人蘇美羽 詐騙集團於110年9月5日，以暱稱「萱彤-總指導」透過LINE通訊方式與告訴人蘇美羽結識，並佯稱可代為投資操作，致其陷於錯誤，依指示轉帳。 110年9月9日14時33分許 10,000元    同日14時34分許 10,000元 7 告訴人王菀檥 詐騙集團於110年8月31日，以暱稱「萱彤-總指導」透過LINE通訊方式與告訴人王菀檥結識，並佯稱可代為投資操作，致其陷於錯誤，依指示匯款。 110年9月9日14時46分許 40,000元 8 告訴人陳欽堡 詐騙集團於110年8月底，以暱稱「審計師米亞」透過LINE通訊方式與告訴人陳欽堡結識，並介紹參與「盛寶國際資產管理金融理財」投資網站，致其陷於錯誤，依「審計師米亞」之指示轉帳。 110年9月11日14時27分許 30,000元 9 告訴人鍾宜蓁 詐騙集團於110年8月底，以暱稱「審計師米亞」透過LINE通訊方式與告訴人鍾宜蓁結識，並介紹參與「盛寶國際資產管理金融理財」投資網站，致其陷於錯誤，依「審計師米亞」之指示轉帳。 110年9月11日14時32分許 20,000元 10 告訴人許玫馨 詐騙集團於110年8月28日，以暱稱「蕭瑞仁」透過LINE通訊方式與告訴人許玫馨結識，並介紹參與「德美利」投資網站，致其陷於錯誤，依「蕭瑞仁」之指示轉帳。 110年9月11日14時59分許 28,000元 11 告訴人游智仁 詐騙集團於110年8月25日16時許，以暱稱「文晏」、「Zhi Wei」先後透過LINE通訊方式與告訴人游智仁結識，並介紹加入「Millinium」虛擬貨幣投資平台，致其陷於錯誤，依「Zhi Wei」之指示匯款。 110年9月11日16時51分許 157,000元 

附表三：
編號 告訴人 ／被害人 犯罪事實 匯款/轉帳時間 金額 （新台幣） 1 告訴人陳盈伃 詐騙集團於110年9月6日14時23分前某時，透過LINE通訊軟體向陳盈伃自稱為「陳建智」，並佯以邀約至投資平台投資為由要求匯款云云，致其陷於錯誤，依「陳建智」之指示轉帳。 ⑴110年9月6日14時23分許 ⑵110年9月16日16時3分許 ⑴25,000元 ⑵100,000元 

附表四：
編號 告訴人 ／被害 人 犯罪事實 匯款/轉帳時間 金額 （新台幣） 1 告訴人張宸愷 詐騙集團先在臉書刊登可兼職之訊息，張宸愷於110年8月9日12時許見訊息後與對方互加為LINE好友，再經暱稱「林振華」之人指示可操作Millinium平台獲利云云，並介紹暱稱「Zhi Wei」與張宸愷聯絡代為操作，致張宸愷陷於錯誤，依「Zhi Wei」之指示匯款。 ⑴110年9月10日15時52分10秒許 ⑵110年9月10日15時52分54秒許 ⑶110年9月11日14時49分9秒許 ⑷110年9月11日14時49分31秒許 ⑸110年9月11日14時50分48秒許 ⑴50,000元 ⑵50,000元 ⑶100,000元 ⑷60,000元 ⑸4,000 　元 

附表五（卷宗代號對照表）
編號 卷宗名稱 代  號  1 高雄市政府警察局岡山分局高市警岡分偵字第11073462704號刑案偵查卷宗 警㈠卷  2 臺中市政府警察局太平分局中市警太分偵字第1100030940號刑案偵查卷宗 警㈡卷  3 高雄市政府警察局前鎮分局高市警前分偵字第11170172100號刑案偵查卷宗 警㈢卷  4 高雄市政府警察局旗山分局高市警旗分偵字第11071747001號刑案偵查卷宗 警㈣卷  5 新北市政府警察局新店分局警卷 警㈤卷  6 新北市政府警察局三峽分局新北市警峽刑字第1113679319號刑案偵查卷宗 警㈥卷  7  臺灣臺南地方檢察署110年度偵字第25111號偵查卷 偵㈠卷  8 臺灣臺南地方檢察署110年度偵字第25414號偵查卷 偵㈡卷  9 臺灣臺南地方檢察署111年度偵字第2949號偵查卷 偵㈢卷  10  臺灣臺南地方檢察署111年度偵字第2957號偵查卷 偵㈣卷  11 臺灣臺南地方檢察署111年度偵字第3810號偵查卷 偵㈤卷  12  臺灣臺南地方檢察署111年度偵緝字第244號偵查卷 偵㈥卷  13 臺灣臺南地方檢察署111年度偵緝字第245號偵查卷 偵㈦卷  14 臺灣臺南地方檢察署111年度偵緝字第246號偵查卷 偵㈧卷  15 臺灣臺南地方檢察署111年度偵緝字第247號偵查卷 偵㈨卷  16  臺灣臺南地方檢察署110年度偵緝字第248號偵查卷 偵㈩卷  17 臺灣臺南地方檢察署111年度偵字第5723號偵查卷 偵卷  18 臺灣臺南地方檢察署111年度偵字第6448號偵查卷 偵卷  19 臺灣臺南地方檢察署111年度偵字第10522號偵查卷 偵卷  20  臺灣桃園地方檢察署111年度偵字第10567號偵查卷 偵卷  21 臺灣臺南地方檢察署111年度偵字第11032號偵查卷 偵卷  22 臺灣臺南地方檢察署111年度偵字第15035號偵查卷 偵卷  23 臺灣臺南地方檢察署111年度偵字第21024號偵查卷 偵卷 
附錄本判決論罪科刑法條全文： 
洗錢防制法第14條
有第二條各款所列洗錢行為者，處7年以下有期徒刑，併科新臺
幣5百萬元以下罰金。
前項之未遂犯罰之。
前二項情形，不得科以超過其特定犯罪所定最重本刑之刑。
中華民國刑法第30條
（幫助犯及其處罰）
幫助他人實行犯罪行為者，為幫助犯。雖他人不知幫助之情者，
亦同。
幫助犯之處罰，得按正犯之刑減輕之。
中華民國刑法第339條
（普通詐欺罪）
意圖為自己或第三人不法之所有，以詐術使人將本人或第三人之
物交付者，處5年以下有期徒刑、拘役或科或併科50萬元以下罰
金。
以前項方法得財產上不法之利益或使第三人得之者，亦同。
前二項之未遂犯罰之。